臺灣桃園地方法院刑事判決　　　　　　100年度審易字第716號
公　訴　人　臺灣桃園地方法院檢察署檢察官
被　　　告　林森清
　　　　　　林俊宏
上列被告因違反毒品危害防制條例案件，經檢察官提起公訴（99
年度偵字第27793號），本院判決如下：
    主  文
本件免訴。
    理  由
一、公訴意旨略以：林俊宏、林森清均明知海洛因、安非他命分
    別係毒品危害防制條例所明定之第一、二級毒品，不得持有
    ，竟分別基於持有第一、二級毒品之犯意，於91年9 月4 日
    下午5 時許，在桃園縣龜山鄉工業區○○○路旁，以總價新
    臺幣4 萬5,000 元之價格，合資向粘文青購買（另經臺灣桃
    園地方法院檢察署檢察官提起公訴）海洛因12包（淨重合計
    7.18公克、包裝重3.02公克，純質淨重0.64公克）、安非他
    命2 包（驗餘淨重合計0.6028公克），2 人於購得上揭毒品
    後，即一同返回林森清位於桃園縣八德市○○路150 巷26號
    3 樓租屋處。嗣於91年9 月4 日晚上7 時許，在林俊宏位於
    桃園縣八德市○○路150 巷26號3 樓之租屋處查獲上開毒品
    ，始悉上情。因認被告二人均涉有毒品危害防制條例第11條
    第1 項、第2 項之持有第一級毒品及第二級毒品罪嫌。
二、按案件曾經判決確定者，應諭知免訴之判決，刑事訴訟法第
    302 條第1 款定有明文。又刑法上所謂吸收犯，係指一罪所
    規定之構成要件，為他罪構成要件所包括，因而發生吸收關
    係者而言；如意圖供自己施用而持有毒品，進而施用，則其
    持有之低度行為，當然為高度之施用行為所吸收，不另論以
    持有毒品罪；訴訟上所謂一事不再理之原則，關於實質上一
    罪或裁判上一罪，亦均有其適用，最高法院90年度台非字第
    174 號判決意旨、60年度台非字第77號判例意旨可資參照。
三、被告2 人於本院行準備程序時均坦承上開扣案之第一級毒品
    海洛因12包（淨重合計7.18公克，純質淨重合計0.64公克）
    及第二級毒品甲基安非他命2 包（驗餘淨重合計0.6028公克
    ）係其共同合資購買為供施用所用而持有，且查：
  (一)被告林森清於91年6 月中旬某日起至92年1 月9 日下午4 時
    許，在其位於桃園縣八德市○○路150 巷26號之居處，連續
    多次施用第一級毒品海洛因，平均每天施用3 次；另先後於
    91年9 月4 日晚間9 時50分許及92年1 月9 日晚間7 時許為
    警查獲後採尿之時起，各回溯96小時內之某時，均在臺灣地
    區內某處，連續施用第二級毒品安非他命2 次。嗣分別於91
    年7 月5 日、同年9 月4 日、11月14日及同年10月3 日為警
    查獲。並經本院以92年度訴字第852 號判決分別判處有期徒
    刑1 年、4 月，應執行有期徒刑1 年2 月，已於92年9 月25
    日確定。
  (二)被告林俊宏於91年8 月26日起至91年9 月4 日晚間9 時55分
    許為警採尿時起回溯24小時內之某時，在臺灣地區某不詳處
    所，連續多次施用第一級毒品海洛因；另於91年8 月25日起
    至91年9 月4 日晚間9 時55分許為警採尿時起回溯96小時內
    之某時，在臺灣地區內某不詳處所，連續多次施用第二級毒
    品安非他命。嗣於91年9 月4 日晚間7 時許，為警在桃園縣
    八德市○○路150 巷26號查獲並扣得第一級毒品海洛因12包
    （淨重合計7.18公克，純質淨重合計0.64公克）及第二級毒
    品甲基安非他命2 包（驗餘淨重合計0.6028公克）。並經本
    院以91年度訴字第1690號判決分別判處有期徒刑8 月、5 月
    ，應執行有期徒刑1 年，已於92 年3月13日確定。
  (三)又被告2 人上揭犯罪事實分別經本院以92年度訴字第852 號
    、91年度訴字第1690號判決（以下均稱前案）確定，已如前
    述，有本院92年度訴字第852 號、91年度訴字第1690號判決
    書及兩人之臺灣高等法院被告前案紀錄表各1 份在卷可稽，
    且經本院依職權調取本院92年度訴字第852 號、91年度訴字
    第1690號刑事卷宗確認無訛。佐以被告2 人於91年9 月4 日
    晚間9 時50分及55分許為警查獲後採集尿液送驗，結果均呈
    嗎啡、安非他命陽性反應，有上開案件之桃園縣警察局桃園
    分局被採尿人姓名編號對照表及桃園縣衛生局不法藥物尿液
    檢定書各2 紙附卷可參，是被告2 人所稱扣案毒品係供自行
    施用一節，自屬有據。此外復無其他證據證明被告2 人是否
    另基於販賣或其他原因而持有上開扣案之第一級毒品海洛因
    12 包 （淨重合計7.18公克，純質淨重合計0.64公克）及第
    二級毒品甲基安非他命2 包（驗餘淨重合計0.6028公克）。
四、綜上，足認扣案之海洛因及甲基安非他命係被告2 人供自己
    施用而持有，從而，被告2 人持有本件扣案之海洛因及甲基
    安非他命之低度行為，自應分別為其施用之高度行為所吸收
    ，而為前案判決效力所及。揆諸前揭判例意旨，本院應就被
    告所涉持有第一級毒品及第二級毒品之犯行，為免訴判決之
    諭知。
據上論斷，應依刑事訴訟法第302 條第1 款、第307 條，判決如
主文。
中    華    民    國   100    年    11    月    28    日
                  刑事庭    法  官  黃翊哲
以上正本證明與原本無異。
如不服本判決應於收受判決後10日內向本院提出上訴書狀，並應
敘述具體理由。其未敘述上訴理由者，應於上訴期間屆滿後20日
內向本院補提理由書 (均須按他造當事人之人數附繕本)「 切勿
逕送上級法院」。
                            書記官  林宜亭
中    華    民    國   100    年    11    月    28    日